臺灣臺中地方法院民事裁定　96年度抗字第95號
抗　告　人　乙○○
相　對　人　何朝勝
抗告人與相對人因本票裁定事件，抗告人對於民國96年2月12日
本院簡易庭所為之裁定（96年度票字第3313號）提起抗告，本院
合議庭裁定如下：
    主    文
原裁定廢棄。
相對人於民國九十四年八月一日簽發、票據號碼為TH287474號之
本票金額新臺幣肆萬元，及自民國九十四年八月一日起至清償日
止，按週年利率百分之六計算之利息，准予強制執行。
聲請程序費用新臺幣伍佰元及抗告費用新臺幣壹仟元由相對人負
擔。
    理    由
一、抗告意旨略以：抗告人執有由相對人於民國94年8月1日所簽
    發，免除作成拒絕證書，金額新臺幣（下同）40,000元，票
    號TH287474號、未載到期日之本票1紙（以下簡稱系爭本票
    ），經向相對人為付款提示後，竟遭拒絕付款，經抗告人屢
    次催討，相對人仍置之不理，是抗告人自得依據票據法第12
    3條及非訟事件法第194條等規定，聲請就系爭本票裁定准予
    強制執行。原裁定以抗告人聲請裁定准予強制執行之對象「
    甲○○」與系爭本票上發票人之姓名不符為由，駁回抗告人
    於原審所為聲請，自屬違誤，為此提起抗告，求為廢棄原裁
    定，就系爭本票裁定許可強制執行等語。
二、按稱本票者，謂發票人簽發一定之金額，於指定之到期日，
    由自己無條件支付與受款人或執票人之票據；執票人向本票
    發票人行使追索權時，得聲請法院裁定後強制執行；又執票
    人向本票債務人行使追索權時，得要求下列金額：一、被拒
    絕付款之本票金額，如有約定利息者，其利息。二、自到期
    日起如無約定利率者，依年利六釐計算之利息，分別為票據
    法第3條、第123條及第124條準用第97條第1項第1、2款所明
    定。又本票執票人依票據法第123條規定聲請法院裁定就本
    票准許強制執行，係屬非訟事件，法院僅依非訟事件程序，
    以審查強制執行許可與否，並無確定實體上法律關係存否之
    效力，故毋庸就實體上之法律關係存否審究，僅就本票形式
    之要件是否具備，予以審查為已足，復經最高法院著有56年
    臺抗字第714號及57年臺抗字第76號判例可資參照。查系爭
    本票票面已載明「本票」2字、金額、發票年、月、日及「
    憑票准於Ｏ年Ｏ月Ｏ日無條件擔任兌付」等絕對必要記載事
    項，並經相對人於發票人欄簽名，則自形式上觀之，該本票
    業已生效，故抗告人在向相對人提示系爭本票而未獲付款時
    ，聲請法院裁定准予就該本票之面額，及依票上記載自發票
    日起算、並依法定利率計算之利息為強制執行，於法並無不
    合，自應准許。原裁定因抗告人在原審聲請裁定就系爭本票
    准予強制執行時，所列相對人「甲○○」與系爭本票之發票
    人「何朝勝」不符，認抗告人並非對系爭本票發票人行使追
    索權，不得依票據法第123條規定，就該本票聲請裁定強制
    執行為由，駁回抗告人於原審所為就系爭本票准予強制執行
    之聲請，固非無見，然抗告人於提起抗告時已將相對人之姓
    名更正為與系爭本票發票人相同之「何朝勝」，則其聲請裁
    定准許就系爭本票強制執行，於法有據，應予准許，抗告意
    旨指摘原裁定不當，求予廢棄，為有理由。爰由本院廢棄原
    裁定，並准許相對人之聲請。
三、據上論結，本件抗告為有理由，依非訟事件法第46條、第21
    條第2項、民事訴訟法第492條、第95條、第78條，裁定如主
    文。
中　　華　　民　　國　　96　　年　　 4　　月　　 3　　日
                  民事第一庭    審判長法  官  張惠立
                                      法  官  王永春
                                      法  官  鍾啟煒
正本係照原本作成
不得再抗告
中　　華　　民　　國　　96　　年　　 4　　月　　 3　　日
                                      書記官
